Muhammad Afandi Aziz

afandiaziz46@gmail.com | +62 857-7757-1810 | Bekasi, Indonesia | linkedin.com/in/afandiaziz github.com/afandiaziz

TENTANG SAYA

Mahasiswa Semester 6 Teknik Informatika di Politeknik Negeri Jakarta yang mudah belajar hal-hal baru. Saya mahir dalam pengembangan website dengan lebih dari 5 tahun pengalaman. Saya memiliki kemampuan baik dalam Front-End maupun Back-End dan tertarik untuk mempelajari berbagai bidang. Saya memiliki ketertarikan pada Front-End, Back-End, DevOps.

PENDIDIKAN

Politeknik Negeri Jakarta, Teknik Informatika 🔗 2019 - Sekarang Depok, Indonesia

Kampus Merdeka Studi Independen Generasi GIGIH 2.0 by YABB & Gojek and

Tokopedia, Back End Engineer ∂ Jakarta, Indonesia SMK Negeri 2 Kota Bekasi, Rekayasa Perangkat Lunak 🔗 2016 - 2019

PENGALAMAN KERJA

PT Dasa Windu Agung ⊘

Web Developer / Part-Time Nov 2017 – Aug 2019 Bekasi, Indonesia

Jul 2017 - Nov 2017 Web Developer / Magang Bekasi, Indonesia

PENGALAMAN KEPANITIAAN

Pengabdian Masyarakat Politeknik Negeri Jakarta di Dinas Kesehatan Kota

Depok, Back End Developer

- Merancang Aplikasi Tecodep (Telemedicine Covid-19 Depok City) dari 0
- Mengintegrasikan API ke aplikasi Depok Single Window
- Bertugas sebagai Back End Developer Aplikasi Tecodep
- Membuat sistem chat antara pasien dengan tenaga kesehatan
- Membuat REST API aplikasi
- Melakukan User Acceptance Testing

Competition of IT Festival (COMITFEST), Ketua Mata Lomba Web Design

- Koordinator/ketua lomba kategori web design COMITFEST tingkat SMA/SMK

Membuat rulebook lomba web design, serta mengkoordinasi anggota

Oct 2018 - Nov 2018 Bekasi, Indonesia

Feb 2022 – Sekarang

Bekasi, Indonesia

2021 - 2022

Depok, Indonesia

KEAHLIAN

Laravel, Codeigniter, Ruby on Rails, ReactJS, NextJS, ¡Query, Bootstrap, SQL, Ruby, JavaScript, PHP

SERTIFIKAT DAN PENGHARGAAN

Sertifikat Kelulusan Full-Stack Website Developer, BuildWith Angga

2021

Sertifikat Kompetensi Kelulusan - Cloud Practitioner Essentials (Belajar Dasar

Dec 2021 - Dec 2024

AWS Cloud), Dicoding

Sertifikat Kompetensi Kelulusan - Belajar Dasar Pemrograman Web, Dicoding	May 2020 – May 2023
Sertifikasi Kompetensi BNSP Bidang Software Development, Badan Nasional Sertifikasi Profesi (BNSP)	Dec 2019 – Dec 2022
Pelatihan Digital Talent Scholarship - Vocational School Graduate Academy (VSGA), Digital Talent Schoolarship Kementerian Komunikasi dan Informatika Republik Indonesia	2019
Juara II - Lomba Kompetensi Siswa (LKS) Lomba Web Design, Kota Bekasi	2018
Finalis - Dinus Application Competition, Universitas Dian Nuswantoro (Semarang)	2018
Juara 1 Web Design Competition, Universitas Trilogi (Jakarta)	2018
Juara II - Festival ASCO Web Design, Universitas Mercu Buana (Bekasi)	2018
Finalis - Olimpiade TIK Nasional (OTN) Mata Lomba Web Design, Kementerian Pendidikan, Kebudayaan, Riset, dan Teknologi	2017
Juara III - Lomba Website & Blog Wordpress, Universitas Mercu Buana (Bekasi)	2017
PROJECTS	
Inspirasi Dikti, Direktorat Jenderal Pendidikan Tinggi, Riset, dan Teknologi Kementerian Pendidikan, Kebudayaan, Riset, dan Teknologi Web Developer / Freelance - Merancang requirement aplikasi bersama stakeholder - Merancang ulang konsep aplikasi dari 0 - Mengirim email secara otomatis saat user didaftarkan - Membuat sistem assessment reformasi birokrasi dan zona integritas - Mengintegrasikan API ke sistem Kemenpan dan Kemendikbud - Melakukan user acceptance testing	Mar 2022 – Sekarang Jakarta, Indonesia
Sistem Informasi Kerja Sama, Politeknik Negeri Jakarta Web Developer / Freelance - Merancang konsep aplikasi dari 0 - Membuat sistem informasi kerja sama Politeknik Negeri Jakarta - Menampilkan data berupa grafik - Membuat sistem pengajuan kerja sama	Feb 2022 – Mar 2022 Depok, Indonesia
DirectHired <i>⊗</i> Web Developer / Freelance	2021 – 2022 Singapore
Tecodep (Telemedicine Covid-19 Depok City), Dinas Kesehatan Kota Depok Back End Developer	2021 – 2022 Depok, Indonesia
 Disain.id Founder dan Front-End Developer Membuat platform bagi para disainer, dan bertugas sebagai front-end developer menggunakan NextJS, Menyusun strategi pembuatan aplikasi menggunakan metode scrum. 	2021 – 2022 Jakarta, Indonesia
 Aplikasi Decision Support System Web Developer - Aplikasi sistem pendukung keputusan pembelian laptop - Menggunakan metode TOPSIS 	2021 Bekasi, Indonesia

 Expo TIK, Politeknik Negeri Jakarta Web Developer / Freelance Merancang requirement aplikasi bersama stakeholder Merancang konsep aplikasi dari 0 Membuat sistem informasi expo/event pameran Jurusan Teknik Informatika dan Komputer, Politeknik Negeri Jakarta. Membuat sistem vote expo Membuat aplikasi hanya dalam 3 hari untuk event pameran 	2021 Depok, Indonesia
E-Commerce Puk Ami Ami Web Developer / Freelance	2021 Probolinggo, Indonesia
Upgrade Sistem Jurnal Politeknik Negeri Jakarta <i>⊗</i> Software Engineer / Freelance	2021 Depok, Indonesia
Prosiding Politeknik Negeri Jakarta Software Engineer / Freelance	2021 Depok, Indonesia
Company Profile Scenna Indonesia Web Developer / Freelance	2020 Jakarta, Indonesia
Pasar Modal Syariah, Direktorat Pasar Modal Syariah	2020 Jakarta, Indonesia
Point of Sale Inventory, PT Graha Utama Timber	2020
Web Engineer / Freelance	Tangerang, Indonesia
Company Profile Mitra Beton Cor	2020
Web Developer / Freelance	Bekasi, Indonesia
Company Profile Warrior MMA HQ	2019
Web Developer / Freelance	Jakarta, Indonesia
Aplikasi Praktek Kerja Lapangan, SMK Negeri 2 Kota Bekasi	2019
Full-Stack Web Developer / Freelance	Bekasi, Indonesia
Aplikasi Surat Jalan (PLTAM), PT Dasa Windu Agung	2019
Web Developer / Part-Time	Bekasi, Indonesia
Aplikasi Shipping Management (JIT), PT Dasa Windu Agung	2019
Web Developer / Part-Time	Bekasi, Indonesia
Aplikasi Rigid Foam, PT Dasa Windu Agung	2019
Web Developer / Part-Time	Bekasi, Indonesia
MyNIK, PT Dasa Windu Agung	2018
Web Developer / Part-Time	Bekasi, Indonesia
Web Angket Calon Lulusan & Alumni, SMK Negeri 2 Kota Bekasi <i>∂</i> Web Developer / Freelance	2018 Bekasi, Indonesia
Web Bio Peserta Didik, SMK Negeri 2 Kota Bekasi	2018
Web Developer / Freelance	Bekasi, Indonesia
Aplikasi Exam, SMK Negeri 2 Kota Bekasi	2018
Web Developer / Freelance	Bekasi, Indonesia
Company Profile PT Dasa Windu Agung ⊘ Web Developer / Part-Time	2018 Bekasi, Indonesia
Web Bursa Kerja Khusus (BKK), SMK Negeri 2 Kota Bekasi <i>⊘</i>	2017
Web Developer / Freelance	Bekasi, Indonesia